cs: Typ ovládání: Tlačítko; Páčka; Nedostupné; Rotační; Posuvník; Senzor; Jezdec; Nakloněná; Dotykový; Bezdrátové; Jiné
fr: Type de contrôle: Bouton; Levier; Pas disponible; Rotatif; Barre de défilement; Capteur; Curseur; Inclinaison; Intéractif; Sans fil; Autre
lt-LT: Valdymo tipas: Mygtukas; Svirtis; Nėra; Rotacinis; Slinkties juosta; Jutiklis; Slankiklis; Jungiklis; Jutiklinis; Belaidis; Kita
hu: Vezérlés típusa: Gomb; Kar; Nem elérhető; Forgógomb; Görgetősáv; Érzékelő; Csúszka; Billenőkapcsoló; Érintés; Vezeték nélküli; Egyéb
da: Kontroltype: Knap; Håndtag; Ikke tilgængelig; Roterende; Rullebar; Sensor; Skyder; Tilt; Berøring; Trådløs; Andet
nb: Kontrolltype: Knapp; Spak; Ikke tilgjengelig; Roterende; Rullefelt; Sensor; Skyvebryter; Tilt; Berøring; Trådløs; Annet
pl: Typ sterowania: Przycisk; Dźwignia; Niedostępne; Rotacyjny; Pasek przewijania; Czujnik; Suwak; Nachylenie; Dotyk; Bezprzewodowy; Inne
ko: 제어 유형: 버튼; 레버; 사용할 수 없음; 회전; 스크롤 바; 센서; 슬라이더; 기울임; 터치; 무선; 기타
zh-CN: 控制类型: 按键; 摇杆; 无适用性; 旋转型; 滚动条; 传感器; 滑块; 倾斜; 触碰; 无线; 其他
sk-SK: Typ ovládania: Tlačidlo; Páka; Nie je k dispozícii; Rotačný; Posuvník; Senzor; Posuvník; Nakloniť; Dotknúť sa; Bez kostice; Iné
sv: Styrtyp: Knappen uppåt; Spak; Inte tillgänglig; Roterande; Rullningslist; Sensor; Skjutreglage; Lutning; Touch; Trådlös; Övrigt
pt-PT: Tipo de controlo: Botão; Alavanca; Não disponível; Rotativo; Barra de deslocamento; Sensor; Deslizante; Inclinação; Tátil; Sem fios; Outro
sl-SI: Pas za oblikovanje postave: Gumb; Vzvod; Ni na voljo; Rotacijski; Drsni trak; Senzor; Drsnik; Nagib; Dotik; Brezžično; Drugo
fi: Ohjaustyyppi: Painike; Vipu; Ei saatavilla; Pyörivä; Vierityspalkki; Sensori; Liukusäädin; Kallistettu; Kosketus; Langattomat; Muu
th: ประเภทการควบคุม: ปุ่ม; คันโยก; ไม่พร้อมใข้งาน; โรตารี; แถบเลื่อน; เซนเซอร์; แถบสไลด์; เอียง; สัมผัส; แบบไร้สาย; อื่นๆ
zh-TW: 控制類型: 按鈕; 槓桿; 無法使用; 旋轉; 捲軸; 感應器; 滑桿; 傾斜; 觸碰; 無線; 其他
vi: Loại điều khiển: Nút; Đòn bẩy; Không có sẵn; Xoay; Thanh cuộn; Cảm biến; Thanh trượt; Lướt dọc; Chạm; Không dây; Khác
es: Tipo de control: Botón; Palanca; No disponible; Giratoria; Barra de desplazamiento; Sensor; Deslizador; Inclinable; Táctil; Inalámbrico; Otros
ja: 制御タイプ: ボタン; レバー; 利用不可; ロータリー; スクロールバー; センサー; スライダー; チルト; タッチ; 無線; その他
en: Control type: Button; Lever; Not available; Rotary; Scrollbar; Sensor; Slider; Tilt; Touch; Wireless; Other
el: Τύπος ελέγχου: Κουμπί; Μοχλός; Μη διαθέσιμο; Περιστροφικός; Γραμμή κύλισης; Αισθητήρας; Slider; Κλίση; Επαφή; Χωρίς μπανέλα; Άλλο
it: Tipo di controllo: Pulsante; Leva; Non disponibile; A rotazione; Barra di scorrimento; Sensore; Dispositivo di scorrimento; Ad angolo; Touch; Senza fili; Altro
hr-HR: Vrsta upravljanja: Gumb; Poluga; Nije dostupno; Rotacijska; Traka za pomicanje; Senzor; S klizačem; Nagib; Dodir; Bežična; Ostalo
nl: Bedieningstype: Knop; Hendel; Niet beschikbaar; Roterend; Schuifbalk; Sensor; Schuifregelaar; Kantelbaar; Aanraken; Draadloos; Andere
bg-BG: Тип управление: Бутон; Лост; Не е наличен; Ротационен; Лента за превъртане; Сензор; Плъзгач; Накланяне; Сензорен; Безжичен; Други
ru: Механизм управления: Кнопка; Рычаг; Недоступно; Поворотный; Полоса прокрутки; Датчик; Слайдер; Наклон; Сенсорный; Беспроводной; Другое
ro-RO: Tip comandă: Buton; Manetă; Nu este disponibil; Rotativ; Bară de defilare; Senzor; Glisor; Înclinare; Atingere; Fără fir; Altele
pt-BR: Tipo de controle: Botão; Alavanca; Não disponível; Rotativo; Barra de rolagem; Sensor; Controle deslizante; Inclinação; Toque; Sem fio; Outro
de: Steuerungstyp: Schaltfläche; Hebel; Nicht verfügbar; Rotierend; Scrollleiste; Sensor; Schieberegler; Neigung; Touch; Kabellos; Sonstiges
tr: Kontrol Tipi: Düğme; Kaldıraç; Mevcut değil; Döner; Kaydırma çubuğu; Sensör; Kaydırıcı; Eğim; Dokunma; Kablosuz; Diğer